【裁判字號】    92,重訴,43
【裁判日期】    920331
【裁判案由】    給付借款
【裁判全文】
臺灣嘉義地方法院民事判決  九十二年度重訴字第四三號
    原      告  台南區中小企業銀行股份有限公司嘉義分公司
    法定代理人  丁○○
    送達代收人  丙○○
    被      告  乙○○
                戊○○
                甲○○
右當事人間請求給付借款事件，本院判決如左：
    主      文
被告應連帶給付原告新台幣伍仟萬元，及自民國九十年十二月十七日起至清償日止，
按年息百分之七．九七五計算之利息，及自民國九十一年一月十八日起逾期六個月以
內，按上開利率百分之十，逾期超過六個月，按上開利率百分之二十加計之違約金；
另連帶給付未清償之利息新台幣陸拾柒萬捌仟零肆拾貳元、違約金新台幣萬仟捌
佰玖拾伍元。
訴訟費用由被告連帶負擔。
    事      實
甲、原告方面：
  一、聲明：如主文第一項所示。
  二、陳述：被告即借款人乙○○，於民國九十年三月十六日，邀同被告戊○○、甲○○為連帶保證人，向原告借款新台幣（下同）五千萬元，約定借款期限為九
      十一年三月十六日，被告乙○○並於當日借款五千萬元，本金及利息自借款日
      起每一個月一期，分期平均攤還，利率按年息百分之十‧○八計算，嗣後隨基
      本放款利率加百分之一‧八三機動調整，逾期清償在六個月以內者，按上開利
      率百分之十，超過六個月者，按上開利率百分之二十計付違約金。又被告三人
      於九十年九月十六日再與原告訂立分期償還借款切結書，雙方約定被告自九十
      年十月份起，於每月十六日至少還款十六萬元，並於九十一年三月十六日前全
      數清償，利率改按年利率百分之七‧九七五計收，而另有掛帳利息六十七萬八
      千零六十四元、三萬三千八百九十五元則暫免徵收，惟若有一期未按期還款者
      ，則前開掛帳利息、違約金則應即償還，利率並回復百分之七‧九七五計算。
      詎被告自九十年十二月十六日起即違約未履行，依約應已喪失期限利益，原告
      屢向被告催討，均置之不理，為此提起本件訴訟，請求如訴之聲明所示。
  三、證據：提出借據、週轉金貸款契約書、分期償還借款切結書、繳納明細查詢單
      、撥款傳票、收入利息明細表各一份（以上均為影本）。
二、被告方面：
    被告均未於言詞辯論期日到場，亦未提出準備書狀作何聲明或陳述。
    理      由
壹、程序方面：
一、按訴狀送達後，原告不得將訴變更或追加他訴，但擴張或減縮應受判決事項之聲
    明者，不在此限，民事訴訟法第二百五十五條第一項第三款定有明文。本件原告
    起訴狀係聲明：被告應連帶給付原告五千萬元，及自九十年十月十六日起至清償
    日止，按年息百分之七．九七五計算之利息，及自九十年十一月十七日起逾期六
    個月以內，按上開利率百分之十，逾期超過六個月，按上開利率百分之二十加計
    之違約金；另連帶給付未清償之利息六十七萬八千零四十二元、違約金三萬三千
    八百九十五元。嗣於本院審理中，減縮聲明為：被告應連帶給付原告五千萬元，
    及自九十年十二月十七日起至清償日止，按年息百分之七．九七五計算之利息，
    及自九十一年一月十八日起逾期六個月以內，按上開利率百分之十，逾期超過六
    個月，按上開利率百分之二十加計之違約金；另連帶給付未清償之利息六十七萬
    八千零四十二元、違約金三萬三千八百九十五元。揆諸首揭法條，原告訴之變更
    自屬合法，先予敘明。
二、被告經合法通知，均未於言詞辯論期日到場，核無民事訴訟法第三百八十六條所
    列各款情形，爰依原告聲請，由其一造辯論而為判決。
貳、得心證之理由：
一、原告主張：被告即借款人乙○○，於九十年三月十六日，邀同被告戊○○、甲○○為連帶保證人，向原告借款五千萬元，約定借款期限為九十一年三月十六日，
    本金及利息自借款日起每一個月一期，分期平均攤還，利率按年息百分之十‧○
    八計算，嗣後隨基本放款利率加百分之一‧八三機動調整，逾期清償在六個月以
    內者，按上開利率百分之十，超過六個月者，按上開利率百分之二十計付違約金
    。又被告三人於九十年九月十六日再與原告訂立分期償還借款切結書，雙方約定
    被告自九十年十月份起，於每月十六日至少還款十六萬元，並於九十一年三月十
    六日前全數清償，利率改按年利率百分之七‧九七五計收，而另有掛帳利息六十
    七萬八千零六十四元、三萬三千八百九十五元則暫免徵收，惟若有一期未按期還
    款者，則前開掛帳利息、違約金則應即償還，利率並回復百分之七‧九七五計算
    。詎被告自九十年十二月十六日起即違約未清償本息，原告屢向被告催討，均置
    之不理之事實，業據其提出與所述相符之借據、週轉金貸款契約書、分期償還借
    款切結書、繳納明細查詢單、撥款傳票、收入利息明細表各一份為證；被告對於
    原告主張之事實，已於相當期間受合法之通知，而於言詞辯論期日不到場，亦未
    提出準備書狀爭執，依民事訴訟法第二百八十條第三項準用同條第一項規定，視
    同自認；原告前開之主張，自堪信為真實。
二、按借用人應於約定期限內，返還與借用物種類、品質、數量相同之物；遲延之債
    務，以支付金錢為標的者，債權人得請求依法定利率計算之遲延利息，但約定利
    率較高者，仍從其約定；當事人得約定債務人不履行債務時，應支付違約金，民
    法第四百七十八條、第二百三十三條第一項、第二百五十條第一項分別定有明文
    。又連帶保證者，乃保證人與主債務人連帶負債務履行責任之保證，具有連帶債
    務之性質。又保證債務，除契約另有訂定外，包含主債務之利息、違約金、損害
    賠償及其他從屬於主債務之負擔；數人保證同一債務者，除契約另有訂定外，應
    連帶負保證責任；另連帶債務之債權人，得對債務人中之一人或數人，同時或先
    後請求全部或一部之給付，民法第七百四十條、第七百四十八條、第二百七十三
    條第一項分別定有明文。本件被告乙○○積欠原告借款未還並已屆清償期，原告
    依據連帶保證契約請求連帶保證人即被告戊○○、甲○○連帶給付借款、利息及
    違約金即屬有據。
三、從而，原告起訴請求被告連帶給付原告五千萬元，及自九十年十二月十七日起至
    清償日止，按年息百分之七．九七五計算之利息，及自九十一年一月十八日起逾
    期六個月以內，按上開利率百分之十，逾期超過六個月，按上開利率百分之二十
    加計之違約金；另連帶給付未清償之利息六十七萬八千零四十二元、違約金三萬
    三千八百九十五元，為有理由，應予准許。
參、結論，原告之訴為有理由，依民事訴訟法第三百八十五條第一項前段、第八十五
    條第二項，判決如主文。
中      華      民      國    九十二    年      三      月    三十一    日
~B臺灣嘉義地方法院民事第一庭
~B    法  官  蔡廷宜
右為正本係照原本作成
如對本判決上訴須於判決送達後廿日內向本院提出上訴狀
中      華      民      國    九十二    年      三      月    三十一    日
~B    書記官  賴琪玲


司法院資訊處製作；財團法人民間司法改革基金會備份。
